臺灣臺北地方法院刑事判決
111年度審易字第800號
公  訴  人  臺灣臺北地方檢察署檢察官
被      告  李湘涔




上列被告因妨害名譽案件，經檢察官提起公訴（110年度調偵字
第2399號），本院判決如下：
    主  文
本件公訴不受理。
    理  由
一、公訴意旨如附件起訴書所載。
二、按告訴乃論之罪，告訴人於第一審辯論終結前，得撤回其告
    訴；又告訴經撤回者，法院應諭知不受理之判決；另法院諭
    知不受理之判決，得不經言詞辯論為之，刑事訴訟法第238
    條第1項、第303條第3款、第307條分別定有明文。
三、查本件告訴人蔡阜蓉告訴被告李湘涔妨害名譽案件，公訴人
    認被告所涉犯之刑法第309條第1項之公然侮辱及第310條第2
    項之加重誹謗罪，依同法第314條之規定，均須告訴乃論。
    茲告訴人已具狀撤回告訴，此有刑事撤回告訴狀1紙附卷可
    佐（見本院卷第69頁），依照上開說明，本件被告所涉公然
    侮辱及加重誹謗罪嫌，爰不經言詞辯論，逕為諭知不受理之
    判決。
據上論斷，應依刑事訴訟法第303條第3 款、第307條，判決如主
文。
中　　華　　民　　國　　111 　年　　6 　　月　　24　　日
　　　　　　　　　刑事第二十二庭法　官  莊書雯
上正本證明與原本無異。 
如不服本判決應於收受送達後20日內向本院提出上訴書狀，並應
敘述具體理由；其未敘述上訴理由者，應於上訴期間屆滿後20日
內向本院補提理由書（均須按他造當事人之人數附繕本）「切勿
逕送上級法院」。告訴人或被害人如對於本判決不服者，應具備
理由請求檢察官上訴，其上訴期間之計算係以檢察官收受判決正
本之日期為準。 因疫情而遲誤不變期間，得向法院聲請回復原
狀。
              　　　　　　　　　書記官  周玉惠　
中　　華　　民　　國　　111 　年　　6 　　月　　24　　日
附件：
臺灣臺北地方檢察署檢察官起訴書
                                   110年度調偵字第2399號
　　被　　　告　李湘涔　女　22歲（民國00年0月00日生）
　　　　　　　　　　　　住金門縣○○鎮○○里○○00號
　　　　　　　　　　　　居新北市○○區○○路0段000號3樓
　　　　　　　　　　　　國民身分證統一編號：Z000000000號
上列被告因妨害名譽案件，業經偵查終結，認應提起公訴，茲將
犯罪事實及證據並所犯法條分敘如下：
　　　　犯罪事實
一、李湘涔意圖散布於眾，基於公然侮辱及加重誹謗之犯意，竟
    於附表所示時間，在新北市○○區○○街00巷0號3樓（前居所）
    ，以「gina990610」帳號之名義，在不特定人得共見共聞之
    社群平台Instagram（下稱IG)上，將附表所示之文字內容以
    限時動態公開張貼，致蔡阜蓉之名譽及社會評價受有損害。
二、案經蔡阜蓉訴由新北市政府警察局中和分局報告偵辦。
　　　　證據並所犯法條
一、證據清單及待證事實：
編號 證據名稱 待證事實 1 被告李湘涔之供述 被告坦承在附表所示之社群平台IG，張貼如附表所示之文字之事實，惟否認貼文與告訴人蔡阜蓉有關。 2 告訴人蔡阜蓉之證述 被告在附表所示之社群平台IG，張貼如附表所示之文字，貶損告訴人名譽及社會評價之事實。 3 證人陳又瑛之證述 證人陳又瑛看到被告在附表所示之社群平台IG，張貼如附表所示之文字，知道被告在加重誹謗及公然侮辱告訴人，貶損告訴人名譽及社會評價之事實。 4 證人林虹均之證述 證人林虹均看到被告在附表所示之社群平台IG，張貼如附表所示之文字，知道被告在加重誹謗及公然侮辱告訴人，貶損告訴人名譽及社會評價之事實。 5 證人劉俊澤之證述 證人劉俊澤看到被告在附表所示之社群平台IG，張貼如附表所示之文字，知道被告在加重誹謗及公然侮辱告訴人，貶損告訴人名譽及社會評價之事實。 6 附表所示社群平台IG之頁面擷圖3幀。 被告在附表所示之社群平台IG，張貼如附表所示之文字之事實。 
二、核被告所為，係犯刑法第309條第1項之公然侮辱及第310條
    第2項之加重誹謗罪嫌。被告先後張貼如附表所示之文字內
    容，均係基於同一妨害告訴人名譽之目的，而張貼相同或近
    似之內容，侵害同一被害人之人格法益，各行為之獨立性極
    為薄弱，依一般社會健全觀念，在時間差距上，難以強行分
    開，在刑法評價上，應視為數個舉動之接續施行，應屬接續
    犯，而為實質上之一罪。被告以一行為同時觸犯上開2罪名
    ，為想像競合犯，請依刑法第55條之規定，從一重依刑法第
    310條第2項之加重誹謗罪論處。
三、依刑事訴訟法第251條第1項提起公訴。
　  此　致
臺灣臺北地方法院
中　　華　　民　　國　 111　　年　　3 　　月　　17　　日
　　　　　　　　　　　　　　　檢  察  官  徐名駒
本件正本證明與原本無異
中　　華　　民　　國 　111　  年  　4     月    15    日
                              書  記  官  陳韋如  
附錄本案所犯法條全文 
中華民國刑法第309條
公然侮辱人者，處拘役或 9 千元以下罰金。
以強暴犯前項之罪者，處
 1 年以下有期徒刑、拘役或 1 萬 5
千元以下罰金。
中華民國刑法第310條
意圖散布於眾，而指摘或傳述足以毀損他人名譽之事者，為誹謗
罪，處 1 年以下有期徒刑、拘役或 1 萬 5 千元以下罰金。
散布文字、圖畫犯前項之罪者，處 2 年以下有期徒刑、拘役或
3 萬元以下罰金。
對於所誹謗之事，能證明其為真實者，不罰。但涉於私德而與公
共利益無關者，不在此限。
附表
編號 張貼時間 IG限時動態內容 證據出處 1 110年7月6日11時42分許 1.「我真的不懂欸 如果不確定自己對一個人的心意之前 根本不知道自己是不是要跟這個人相處之前 就是可以白吃白喝白用別人錢 還有臉伸手借錢？」 2.「這筆錢確實是花在活動上 但沒有任何人逼你拿出任何一毛錢 其他人在能力範圍內幫忙 就算只能幫忙1000我們也覺得是心意 自己是個窮人沒半毛錢可以幫助團隊就坦白面對自己的狀況 妳何必打腫臉充胖子？ 硬要跟一個妳不是真的愛他的男人伸手要錢？」 3.「喔喔原來人跟人之間是可以這樣的 有人喜歡我 我花他一點錢有什麼嗎？ 他對我付出一點算什麼？」 4.「還有妳說張澤鋒怎麼沒跟劉俊澤借錢？ 不好意思張澤鋒真的沒有妳落魄這樣 俊澤那兩萬也是當初朋友情面他力挺我們 就算張很窮也是有本錢有後台的窮 他家人能拿2.30萬出來幫忙活動 妳連吃飯都要跟劉俊澤借？？幹嘛不乾脆說妳沒人要抖內 連房租都繳不出來 直接跟我們說妳沒辦法幫忙就好啊」 5.「重點來了 小姐！ 這位劉俊澤先生 妳口口聲聲說 沒辦法在一起 好聚好散 然後妳還有辦法刷這人的卡？？還能把他的卡綁在手機裡是多可怕 妳不是這麼不細心的人吧？我看是精打細算的吧」 6.「連沒衛生紙都是這男人買給妳 哇原來真的這麼不喜歡還可以這樣花啊‧‧‧‧‧‧」 7.「俊澤是真的是好麻吉啦 看他花這些錢我也是覺得心疼內」 8.「下次沒有確定愛不愛別人之前 先別急著花別人的錢好嗎阿姨」 110年度偵字第26300號偵查卷宗第27頁    2 110年7月6日11時42分許 1.張貼與友人對話內容「他是靈媒我不知道真的還假的啦 人品不行是真的」、「阿明明就有刷禮物的紀錄 然後截圖帳戶給人家說她沒錢很拮据？ 然後不斷的把別人當搖錢樹 這種人會下地獄欸」、「而且她現在真的沒什麼值得搞的地方 本來就沒有很好了 你不用花心思搞哈哈哈 主播們很多都覺得她很怪咖 玩家說她是有名的（以圖遮蔽） 你不用讓他倒 他就自己倒了」、「我快笑死 完全沒人要看就對了」 2.在上揭對話截圖上張貼「真的先謝謝欸 不要鬧了阿姨」、「真的不要再來跟我說什麼屁話 我們吃飽很閒也不用辛苦賺錢時間很多 來啊多講一些啊 妳臉不燙嗎？」、「喜歡消費別人來無限擴充自己 不要再裝消費者了」 110年度偵字第26300號偵查卷宗第25頁    3 110年7月8日13時6分許 被告拍攝其寵物地板上之尿液照片，上傳並張貼「自己噁心還想濫用人家的善良 做了那麼噁心的事怎麼不敢說出來勒」、「人真是不要臉天下無敵」、「把妳比喻為小胖的尿都有點美化」 110年度偵字第26300號偵查卷宗第29頁